【裁判字號】    89,易,261
【裁判日期】    890131
【裁判案由】    毒品危害防制條例
【裁判全文】
臺灣高雄地方法院刑事判決                          八十九年度易字第二六一號
    公  訴  人  臺灣高雄地方法院檢察署檢察官
    被      告  甲○○
右列被告因違反毒品危害防制條例案件，經檢察官提起公訴（八十八年度毒偵字第九
０四號、第一九六八號），本院判決如左：
    主  文
甲○○連續施用第二級毒品，累犯，處有期徒刑陸月。如易科罰金，以佰元折算壹
日。
第二級毒品化學合成麻醉藥品甲基安非他命壹包（驗前毛重壹點貳伍公克，驗後毛重
壹點貳零公克）、吸食器壹組、玻璃球吸食器陸個，均沒收銷燬之；殘渣袋壹個沒收
。
    事  實
一、甲○○曾於民國八十六年九月十二日，因違反麻醉藥品管理條例案件，經本院判
    處有期徒刑四月，上訴後，於八十六十一月四日，經台灣高等法院高雄分院判決
    上訴駁回確定，同年十二月二十九日易科罰金執行完畢（構成累犯）。緣甲○○
    於八十八年間，因施用第二級毒品化學合成麻醉藥品甲基安非他命，經台灣高雄
    地方法院檢察署（下稱高雄地檢署）檢察官聲請本院以八十八年度毒聲字第四二
    六二號裁定將甲○○送觀察、勒戒後，認無繼續施用毒品之傾向，而於八十八年
    六月二十九日，以八十七年度偵字第一一九九九號及第一四二八七號逕為不起訴
    處分確定。詎甲○○不知悔悟，復基於施用第二級毒品安非他命之概括犯意（販
    賣毒品安非他命，由檢察官另行偵辦），持有專供施用第二級毒品之吸食器一組
    及玻璃球吸食器六個，自八十八年七月底某日某時起至同年十月十九日某時許止
    ，連續在高雄縣鳳山市○○街五十巷五十六號三樓住處，以將安非他命放置於上
    揭玻璃吸食器具內，下使用火燒烤，而吸其煙霧方式，施用第二級毒品安非他命
    多次。嗣分別於八十八年九月四日下午二時三十分許，在上址，為警查獲，並扣
    得所有供犯罪用吸食器一組、玻璃球六個及安非他命殘渣袋一個（另與施用安非
    他命犯罪無涉之安非他命十二包『毛重十四．一公克』、空夾鏈袋及鏟子一支）
    ；於八十八年十月十九日下午五時三十分許，在同上址，查獲甲○○所有供施用
    之安非他命一包（驗前毛重一．二五公克，驗後毛重一．二０公克）。而據高雄
  地檢署檢察官於八十八年十月二十日，聲請本院於同日，以八十八年度毒聲字第
    七七八一號裁定，將甲○○送觀察、勒戒，並因具有繼續施用毒品傾向，由檢察
    官於八十八年十二月九日，聲請本院於同日，以八十八年度毒聲字第九一七八號
    裁定令入戒治處所施以戒治迄今。
二、案經高雄市政府警察局鳳山分局移請臺灣高雄地方法院檢察署檢察官偵查起訴。
    理  由
一、訊據被告甲○○對於右揭時、地，持有專供施用毒品安非他命之吸食器一組及玻
    璃球吸食器六個，施用第二級毒品多次，為警查獲，扣得上開吸食器等物等事實
    ，迭於警、偵訊及本院審理中供承不諱。參酌被告為警採取之尿液，經送請高雄
    縣衛生局檢驗結果，其採取之尿液均驗出含有甲基安非他命陽性反應，有該局八
    十八年九月十日及同年十月二十日八八煙檢字第二０七八號、第二五０六號煙毒
    尿液檢驗成績書二份附卷可憑。而扣案被告持有白色晶體，經送請高雄醫學院附
    設中和紀念醫院檢驗結果，驗出甲基安非他命陽性反應，有該院八十八年十一月
    九日Ｐ0000000號檢驗報告書一份在卷可按。再扣案吸食器一組及玻璃球
    六個，除供被告施用安非他命外，別無他用，業據被告供明，顯見該吸食器及玻
    璃球，係專供被告施用第二級毒品安非他命之用。是被告持有專供施用毒品吸管
    及玻璃吸食器具，並用以施用安非他命，堪可認定。
二、又被告於八十八年間，因施用第二級毒品甲基安非他命，經高雄地檢署檢察官聲
    請本院以八十八年度毒聲字第四二六二號裁定將被告送觀察、勒戒後，認無繼續
    施用毒品之傾向，而於八十八年六月二十九日，以八十七年度偵字第一一九九九
    號及第一四二八七號逕為不起訴處分確定乙節，有不起訴處書影本一份附卷可稽
    。再被告於上開不起訴處分後，復因施用第二級毒品行為，經檢察官聲請本院裁
    定將被告送觀察、勒戒處分後，因有繼續施用毒品傾向，並據檢察官聲請本院裁
    定令被告入戒治處所施以戒治一年迄今等情，亦有觀察、勒戒聲請書及裁定各一
    件、執行指揮書二件、具有繼續施用毒品傾向函（以上均影本）一件附卷可稽，
    復為被告所是認，堪可認定。是被告持有專供施用毒品安非他命器具，施用毒品
    經觀察、勒戒無繼續施用傾向，經不起訴處分確定後，五年內再犯毒品危害防制
    條例第十條第二項之罪，經觀察勒戒後，認有繼續施用毒品傾用事證明確，犯行
    洵堪認定。
三、核被告所為，係犯毒品危害防制條例第十條第二項施用第二級毒品罪及同條例第
    第十一條第三項持有專供施用毒品器具罪。被告非法施用第二級毒品甲基安非他
    命前後，非法持有甲基安非他命行為，本應以連續持有論罪科刑，惟其持有後，
    進而施用，其持有之低度行為應被施用之高度行為所吸收，不另論其非法連續持
    有第二級毒品罪。再被告多次施用第二級毒品犯行，時間緊接，手法相似，所犯
    各係同一構成要件之罪，顯係基於概括犯意為之，應依連續犯規定，以一罪論，
    。又被告為施用第二級毒品，而持有上開專供施用毒品器具，二者間具有手段目
    的牽連關係，依刑法第五十五條規定，應從較重之連續施用第二級毒品罪論處。
    再被告曾於八十六年九月十二日，因違反麻醉藥品管理條例案件，經本院判處有
    期徒刑四月，上訴後，於八十六十一月四日，經台灣高等法院高雄分院判決上訴
    駁回確定，同年十二月二十九日易科罰金執行完畢之事實，有台灣高雄地方法院
    檢察署刑案資料查註紀錄表及台灣高等法院被告全國前案紀錄表在卷可稽，其於
    有期徒刑執行完畢五年以內，再犯有期徒刑以上之罪，依刑法第四十七條規定，
    為累犯，應加重其刑。爰審酌被告有如事實欄所示前科紀錄，有前揭紀錄表在卷
    可按，素行不良，其於前案獲不起訴處分後，未生警愓之心，猶犯本件罪行，顯
    見被告意志不堅，行為不足取。惟念其犯後坦承犯行，態度良好，所為係自我戕
    害行為，未損及他人，暨施用安非他命期間不長等一切情狀，量處如主文所示之
    主刑，併諭知易科罰金之折算標準。扣案第二級毒品甲基安非他命一包（驗前毛
    重一．二五公克，驗後毛重一．二０公克）、吸食器一組、玻璃球吸食器六個，
    均，或屬毒品，或屬專供施用毒品之器具，爰依毒品危害防制條例第十八條第一
    項前段，宣告沒收銷燬之；扣案殘渣袋一只，係被告所有並供犯罪所用，業據被
    告供明在卷，併依刑法第三十八條第一項第二款宣告沒收。至公訴人認扣案安非
    他命十二包（毛重十四．一公克）、空夾鏈袋二百三十二只及鏟子一支，係被告
    所有，並供施用毒品犯罪所用云云。惟被告於警、偵訊中，始終否認上開扣案物
    品，為其所有，則該空夾鏈袋等物，是否屬被告所有，已非無疑。況被告因持有
    上開大量安非他命及空夾鏈袋等物，因涉及販賣安非他命，亦據公訴人另行偵辦
    中，業據起訴書敘明，並為被告所是認，顯見上開安非他命等物，與本件施用安
    非他命犯罪無涉，爰不予宣告沒收銷燬之。
據上論斷，應依刑事訴訟法第二百九十九條第一項前段，毒品危害防制條例第十條第
二項、第十一條第三項、第十八條第一項前段，刑法第十一條、第五十六條、第五十
五條、第四十一條、第四十七條、第三十八條第一項第二款，罰金罰鍰提高標準條例
第二條，判決如主文。
本案經檢察官王啟明到庭執行職務。
中      華      民      國    八十九    年      一      月    三十一    日
                                  臺灣高雄地方法院刑事庭
                                      法  官    李  昭  彥
右正本證明與原本無異。
如不服本判決，應於判決送達後十日內，向本院提出上訴狀。
                                      書記官    李  良  倩
中      華      民      國    八十九    年      一      月    三十一    日
附錄本判決論罪之法條：
毒品危害防制條例第十條第二項：
施用第二級毒品者，處三年以下有期徒刑。
毒品危害防制條例第十一條第三項：
持有專供施用毒品之器具者，處一年以下有期徒刑、拘役或新台幣一萬元以下罰金。


司法院資訊處製作；財團法人民間司法改革基金會備份。
